【裁判字號】    95,裁,1391
【裁判日期】    950629
【裁判案由】    區域計畫法
【裁判全文】
最  高  行  政  法  院  裁  定
                                     95年度裁字第01391號
上  訴  人  乙○○
被 上訴 人  桃園縣政府
代  表  人  甲○○
上列當事人間因區域計畫法事件，上訴人對於中華民國94年1月
20日臺北高等行政法院92年度訴字第5533號判決，提起上訴，本
院裁定如下：
    主  文
上訴駁回。
上訴審訴訟費用由上訴人負擔。
    理  由
一、按對於高等行政法院判決之上訴，非以其違背法令為理由，
    不得為之，行政訴訟法第242條定有明文。依同法第243條第
    1項規定，判決不適用法規或適用不當者，為違背法令；依
    同法第243條第2項規定，判決有該條項所列各款情形之一者
    ，為當然違背法令。又提起上訴，應以上訴狀表明上訴理由
    並應添具關於上訴理由之必要證據，復為同法第244條第1項
    第4款及第2項所明定。是當事人提起上訴，如以原審判決有
    不適用法規或適用不當為理由時，其上訴狀應有具體之指摘
    ，並揭示該法規之條項或其內容；其以原審判決有行政訴訟
    法第243條第2項所列各款情形為理由時，其上訴狀應揭示合
    於該條款之事實。上訴狀或理由書如未依上述方法表明，或
    其所表明者顯與上開法條規定之違背法令情形不相合時，即
    難認為已合法表明上訴理由，其上訴自非合法。
二、上訴人未經申請許可，擅自於其所有之桃園縣大溪鎮○○段
    粟子園小段97-13、97-14地號等二筆特定農業區農牧用地土
    地上修建鐵皮屋放置機具、電銲材料等，經桃園縣大溪鎮公
    所於92年3月31日向被上訴人查報違規使用，案經被上訴人
    認定上訴人違反區域計畫法第15條第1項規定，乃依同法第2
    1條第1項規定，以民國（下同）92年7月30日府地用字第092
    0173768號處分書裁處上訴人新臺幣6萬元罰鍰，並停止非法
    使用，於文到三個月內恢復原容許使用項目之使用。上訴人
    不服，提起訴願，遭決定駁回，遂提起本件行政訴訟。經原
    審判決駁回後，復提起上訴。
三、本院查：上訴意旨主張依大溪鎮公所92年3月31日溪鎮民字
    第0920005643號函所附桃園縣大溪鎮非都市土地違規使用案
    件處理查報表所載，系爭土地現場搭建鐵皮屋，供堆放農具
    、電銲材料及住家使用。則本件系爭鐵皮屋自始係供作農舍
    使用應無疑義。即或農舍尚有暫置放其他物品抑或供代步用
    之自用小客車，依現代使用農舍之目的，仍應解為供農舍使
    用，始符相關規定。則系爭房屋係供作農物設施使用。惟原
    審判決卻誤解對區域計畫法第15條第1項及第21條、非都市
    土地使用管制規則第5條第1項及第6條第1項、非都市土地容
    許使用執行要點第4點及上開大溪鎮公所之函示資料未予說
    明，亦未對上訴人一再主張系爭房屋為農舍，以及何以不足
    採，均未於判決理由予以逐一說明。則原審判決顯有判決違
    背行政訴訟法第243條第1項判決不適用法規或適用不當暨第
    243條第2項第6款判決不備理由之違法，為此請求撤銷原處
    分及訴願決定或發回台北高等行政法院審理等語，核係上訴
    人以其主觀歧異之見解，就原審證據取捨、認定事實及適用
    法律之職權行使，指摘為不當，而究竟原判決有何違背法令
    、不適用法規或適用不當之情事，卻未見上訴意旨為具體之
    指明，依首開規定及說明，其上訴為不合法，應予駁回。
四、依行政訴訟法第249條第1項前段、第104條、民事訴訟法第
    95條、第78條，裁定如主文。
中    華    民    國    95    年    6     月    29    日
                  第三庭審判長法  官  趙  永  康
                              法  官  鄭  淑  貞
                              法  官  侯  東  昇
                              法  官  黃  淑  玲
                              法  官  林  文  舟
以  上  正  本  證  明  與  原  本  無  異
中    華    民    國    95    年    6     月    30    日
                              書記官  彭  秀  玲


司法院資訊處製作；財團法人民間司法改革基金會備份。
